# 事业单位改制中的两个思路及其问题

提问人：鱼鱼 245 时间：2015-12-25 14:46:54
查了一下之前公司法对国有企业改制有特殊的规定，但是最新公司法没有再提。还未找到是否继续适用的相关规定。

回答人：chenyiwei
你引用的公司法的规定是 2005 年之前的， 2005 年之后该规定已删除。 2005 年以后的公司法不再规定公司上市条件，这是证券法规范时代内容。
对于你说的情况，即使能够找到一个同一控制下的关联公司来收购，但如果收购方原先业务很少或规模很小，也不排除证监会基于实质重于形式的原则认定挂牌主体实际上是事业单位，要求实质上满足以公司制框架运行满三年的条件。具体问题建议请你的券商向监管部门咨询。但无论如何，现在最关键的问题是走好第一步：做好规范化的转企改制。

提问人：鱼鱼 245 时间：2015-12-26 20:12:23
谢谢陈版主，还有一个问题有些拿不准:如果拿一个公司来收购改制后的事业单位，那么事业单位作为子公司体现在合并报表中，还需要按照权责发生制调整报告内的收入吗？是否还需要补缴相应的税款。 因为可找到的案例太少了，还希望陈版主赐教

回答人：chenyiwei
既然纳入企业的合并报表范围，那就要根据企业的会计政策来统一该事业单位的会计政策。是否补缴税款取决于相关税法规定，请咨询税务专业人士并与主管税务机关沟通确认。